Config:
  hfst:
    Gen: ../../../src/generator-gt-norm.hfst
    Morph: ../../../src/analyser-gt-norm.hfst
  xerox:
    Gen: ../../../src/generator-gt-norm.xfst
    Morph: ../../../src/analyser-gt-norm.xfst
    App: lookup

Tests:

# todo:
# Proofread the gold standard (below)
# Then: run analyser, then correct. 

# In case of stem-final й AccPl ending is ё (not йо).


  Noun - хан: # Noun 'sledge' - full paradigm /Type 11/
     хан+N+Sg+Nom: хан
     хан+N+Sg+Acc: ханмʼ
     хан+N+Sg+Gen: ханʼ
     хан+N+Sg+Dat: хананʼ
     хан+N+Sg+Loc: ханхана
     хан+N+Sg+Abl: ханхад
     хан+N+Sg+Pros: ханувна
     хан+N+Du+Nom: ханхаʼ
     хан+N+Du+Acc: ханхаʼ
     хан+N+Du+Gen: ханхаʼ
     хан+N+Pl+Nom: ханˮ
     хан+N+Pl+Acc: хано #! -ь + о = ё (нянь > нянё), й + о = ё
     хан+N+Pl+Gen: ханоˮ
     хан+N+Pl+Dat: ханхаˮ
     хан+N+Pl+Loc: ханхаˮна
     хан+N+Pl+Abl: ханхат
     хан+N+Pl+Pros: ханоˮмана    

     хан+N+Tra: ханӈэ
     хан+N+Car: хансиˮ
     хан+N+Equ: хандаремʼ
     хан+N+Equ+Lat: хандаревʼ

# Possessive forms 

     хан+N+Sg+Nom+PxSg1: ханв 
     хан+N+Sg+Nom+PxSg2: ханр  
     хан+N+Sg+Nom+PxSg3: ханда 
     хан+N+Sg+Nom+PxDu1: ханмиʼ
     хан+N+Sg+Nom+PxDu2: ханриʼ
     хан+N+Sg+Nom+PxDu3: хандиʼ
     хан+N+Sg+Nom+PxPl1: ханваˮ
     хан+N+Sg+Nom+PxPl2: ханраˮ
     хан+N+Sg+Nom+PxPl3: хандоʼ
     хан+N+Sg+Acc+PxSg1: ханв   
     хан+N+Sg+Acc+PxSg1: ханми  
     хан+N+Sg+Acc+PxSg2: ханмд  
     хан+N+Sg+Acc+PxSg3: ханмда 
     хан+N+Sg+Acc+PxDu1: ханмиʼ 
     хан+N+Sg+Acc+PxDu2: ханмдиʼ
     хан+N+Sg+Acc+PxDu3: ханмдиʼ
     хан+N+Sg+Acc+PxPl1: ханваˮ 
     хан+N+Sg+Acc+PxPl2: ханмдаˮ
     хан+N+Sg+Acc+PxPl3: ханмдоʼ
     хан+N+Sg+Gen+PxSg1: ханн   
     хан+N+Sg+Gen+PxSg1: ханни  
     хан+N+Sg+Gen+PxSg2: ханнд  
     хан+N+Sg+Gen+PxSg3: ханнда 
     хан+N+Sg+Gen+PxDu1: ханниʼ 
     хан+N+Sg+Gen+PxDu2: ханндиʼ
     хан+N+Sg+Gen+PxDu3: ханндиʼ
     хан+N+Sg+Gen+PxPl1: ханнаˮ 
     хан+N+Sg+Gen+PxPl2: ханндаˮ
     хан+N+Sg+Gen+PxPl3: ханндоʼ
     хан+N+Sg+Dat+PxSg1: ханхан   
     хан+N+Sg+Dat+PxSg1: ханхани  
     хан+N+Sg+Dat+PxSg2: ханханд  
     хан+N+Sg+Dat+PxSg3: ханханда 
     хан+N+Sg+Dat+PxDu1: ханханиʼ 
     хан+N+Sg+Dat+PxDu2: ханхандиʼ
     хан+N+Sg+Dat+PxDu3: ханхандиʼ
     хан+N+Sg+Dat+PxPl1: ханханаˮ 
     хан+N+Sg+Dat+PxPl2: ханхандаˮ
     хан+N+Sg+Dat+PxPl3: ханхандоʼ
     хан+N+Sg+Loc+PxSg1: ханханан   
     хан+N+Sg+Loc+PxSg1: ханханани  
     хан+N+Sg+Loc+PxSg2: ханхананд  
     хан+N+Sg+Loc+PxSg3: ханхананда 
     хан+N+Sg+Loc+PxDu1: ханхананиʼ 
     хан+N+Sg+Loc+PxDu2: ханханандиʼ
     хан+N+Sg+Loc+PxDu3: ханханандиʼ
     хан+N+Sg+Loc+PxPl1: ханхананаˮ 
     хан+N+Sg+Loc+PxPl2: ханханандаˮ
     хан+N+Sg+Loc+PxPl3: ханханандоʼ
     хан+N+Sg+Abl+PxSg1: ханхадан   
     хан+N+Sg+Abl+PxSg1: ханхадани  
     хан+N+Sg+Abl+PxSg2: ханхаданд  
     хан+N+Sg+Abl+PxSg3: ханхаданда 
     хан+N+Sg+Abl+PxDu1: ханхаданиʼ 
     хан+N+Sg+Abl+PxDu2: ханхадандиʼ
     хан+N+Sg+Abl+PxDu3: ханхадандиʼ
     хан+N+Sg+Abl+PxPl1: ханхаданаˮ 
     хан+N+Sg+Abl+PxPl2: ханхадандаˮ
     хан+N+Sg+Abl+PxPl3: ханхадандоʼ
     хан+N+Sg+Pros+PxSg1: ханувнан   
     хан+N+Sg+Pros+PxSg1: ханувнани  
     хан+N+Sg+Pros+PxSg2: ханувнанд  
     хан+N+Sg+Pros+PxSg3: ханувнанда 
     хан+N+Sg+Pros+PxDu1: ханувнаниʼ 
     хан+N+Sg+Pros+PxDu2: ханувнандиʼ
     хан+N+Sg+Pros+PxDu3: ханувнандиʼ
     хан+N+Sg+Pros+PxPl1: ханувнанаˮ 
     хан+N+Sg+Pros+PxPl2: ханувнандаˮ
     хан+N+Sg+Pros+PxPl3: ханувнандоʼ
     хан+N+Du+Nom+PxSg1: ханхаюн  
     хан+N+Du+Nom+PxSg2: ханхаюд  
     хан+N+Du+Nom+PxSg3: ханхаюда 
     хан+N+Du+Nom+PxDu1: ханхаюниʼ
     хан+N+Du+Nom+PxDu2: ханхаюдиʼ
     хан+N+Du+Nom+PxDu3: ханхаюдиʼ
     хан+N+Du+Nom+PxPl1: ханхаюнаˮ
     хан+N+Du+Nom+PxPl2: ханхаюдаˮ
     хан+N+Du+Nom+PxPl3: ханхаюдоʼ
     хан+N+Du+Acc+PxSg1: ханхаюн  
     хан+N+Du+Acc+PxSg2: ханхаюд  
     хан+N+Du+Acc+PxSg3: ханхаюда 
     хан+N+Du+Acc+PxDu1: ханхаюниʼ
     хан+N+Du+Acc+PxDu2: ханхаюдиʼ
     хан+N+Du+Acc+PxDu3: ханхаюдиʼ
     хан+N+Du+Acc+PxPl1: ханхаюнаˮ
     хан+N+Du+Acc+PxPl2: ханхаюдаˮ
     хан+N+Du+Acc+PxPl3: ханхаюдоʼ
     хан+N+Du+Gen+PxSg1: ханхаюн  
     хан+N+Du+Gen+PxSg2: ханхают  
     хан+N+Du+Gen+PxSg3: ханхаюта 
     хан+N+Du+Gen+PxDu1: ханхаюниʼ
     хан+N+Du+Gen+PxDu2: ханхаютиʼ
     хан+N+Du+Gen+PxDu3: ханхаютиʼ
     хан+N+Du+Gen+PxPl1: ханхаюнаˮ
     хан+N+Du+Gen+PxPl2: ханхаютаˮ
     хан+N+Du+Gen+PxPl3: ханхаютоʼ
     хан+N+Pl+Nom+PxSg1: ханон   
     хан+N+Pl+Nom+PxSg2: ханод   
     хан+N+Pl+Nom+PxSg3: ханода  
     хан+N+Pl+Nom+PxDu1: ханониʼ 
     хан+N+Pl+Nom+PxDu2: ханодиʼ 
     хан+N+Pl+Nom+PxDu3: ханодиʼ 
     хан+N+Pl+Nom+PxPl1: ханонаˮ 
     хан+N+Pl+Nom+PxPl2: ханодаˮ 
     хан+N+Pl+Nom+PxPl3: ханодоʼ 
     хан+N+Pl+Acc+PxSg1: ханон   
     хан+N+Pl+Acc+PxSg2: ханод   
     хан+N+Pl+Acc+PxSg3: ханода  
     хан+N+Pl+Acc+PxDu1: ханониʼ 
     хан+N+Pl+Acc+PxDu2: ханодиʼ 
     хан+N+Pl+Acc+PxDu3: ханодиʼ 
     хан+N+Pl+Acc+PxPl1: ханонаˮ 
     хан+N+Pl+Acc+PxPl2: ханодаˮ 
     хан+N+Pl+Acc+PxPl3: ханодоʼ 
     хан+N+Pl+Gen+PxSg1: ханоˮн  
     хан+N+Pl+Gen+PxSg2: ханот   
     хан+N+Pl+Gen+PxSg3: ханота  
     хан+N+Pl+Gen+PxDu1: ханоˮниʼ
     хан+N+Pl+Gen+PxDu2: ханотиʼ 
     хан+N+Pl+Gen+PxDu3: ханотиʼ 
     хан+N+Pl+Gen+PxPl1: ханоˮнаˮ 
     хан+N+Pl+Gen+PxPl2: ханотаˮ 
     хан+N+Pl+Gen+PxPl3: ханотоʼ 
     хан+N+Pl+Dat+PxSg1: ханохоˮн 
     хан+N+Pl+Dat+PxSg2: ханохот 
     хан+N+Pl+Dat+PxSg3: ханохота 
     хан+N+Pl+Dat+PxDu1: ханохоˮниʼ 
     хан+N+Pl+Dat+PxDu2: ханохотиʼ 
     хан+N+Pl+Dat+PxDu3: ханохотиʼ 
     хан+N+Pl+Dat+PxPl1: ханохоˮнаˮ 
     хан+N+Pl+Dat+PxPl2: ханохотаˮ 
     хан+N+Pl+Dat+PxPl3: ханохотоʼ 
     хан+N+Pl+Loc+PxSg1: ханохоˮнан  
     хан+N+Pl+Loc+PxSg2: ханохоˮнат  
     хан+N+Pl+Loc+PxSg3: ханохоˮната 
     хан+N+Pl+Loc+PxDu1: ханохоˮнаниʼ 
     хан+N+Pl+Loc+PxDu2: ханохоˮнатиʼ
     хан+N+Pl+Loc+PxDu3: ханохоˮнатиʼ
     хан+N+Pl+Loc+PxPl1: ханохоˮнанаˮ
     хан+N+Pl+Loc+PxPl2: ханохоˮнатаˮ
     хан+N+Pl+Loc+PxPl3: ханохоˮнатоʼ
     хан+N+Pl+Abl+PxSg1: ханохотан 
     хан+N+Pl+Abl+PxSg2: ханохотат 
     хан+N+Pl+Abl+PxSg3: ханохотата 
     хан+N+Pl+Abl+PxDu1: ханохотаниʼ
     хан+N+Pl+Abl+PxDu2: ханохотатиʼ
     хан+N+Pl+Abl+PxDu3: ханохотатиʼ
     хан+N+Pl+Abl+PxPl1: ханохотанаˮ
     хан+N+Pl+Abl+PxPl2: ханохотатаˮ
     хан+N+Pl+Abl+PxPl3: ханохотатоʼ
     хан+N+Pl+Pros+PxSg1: ханоˮманан  
     хан+N+Pl+Pros+PxSg2: ханоˮманат  
     хан+N+Pl+Pros+PxSg3: ханоˮманата 
     хан+N+Pl+Pros+PxDu1: ханоˮмананиʼ
     хан+N+Pl+Pros+PxDu2: ханоˮманатиʼ
     хан+N+Pl+Pros+PxDu3: ханоˮманатиʼ
     хан+N+Pl+Pros+PxPl1: ханоˮмананаˮ
     хан+N+Pl+Pros+PxPl2: ханоˮманатаˮ
     хан+N+Pl+Pros+PxPl3: ханоˮманатоʼ
